【裁判字號】    95,簡上,78
【裁判日期】    951011
【裁判案由】    違反電子遊戲場業管理條例
【裁判全文】
臺灣士林地方法院刑事判決              95年度簡上字第78號
上  訴  人
即  被  告  甲○○
上列上訴人即被告因違反電子遊戲場業管理條例案件，不服本院
95年度士簡字第150 號中華民國95年2 月7 日第一審刑事簡易判
決（聲請簡易判決處刑案號：95年度偵緝字第2 號），提起上訴
，本院管轄之第二審合議庭判決如下：
    主  文
原判決撤銷。
甲○○共同違反未依電子遊戲場業管理條例規定辦理營利事業登
記者，不得經營電子遊戲場業之規定，累犯，處有期徒刑肆月，
如易科罰金，以銀元參佰元即新臺幣玖佰元折算壹日。扣案之電
子遊戲機「小瑪利」貳台（含IC板貳片）、「水果盤」參台（含
IC板參片）、「超級大舞台」壹台（含IC板壹片）及新臺幣貳萬
柒仟陸佰玖拾元均沒收。
    事  實
一、甲○○前因賭博案件，經臺灣板橋地方法院以89年簡字第32
    7 號判決處有期徒刑6 月，罰金8000元，並於民國89年7 月
    13日執行完畢，仍不知悔改，明知未經許可不得經營電子遊
    戲業，竟與不詳姓名年籍之成年人共同基於營利之犯意聯絡
    ，於93年9 月間某日時起，在臺北縣汐止市○○路178 巷2
    號承租處內，未經許可擺設小瑪利2 臺（含IC板2 片）、水
    果盤3 臺（含IC板3 片）、超級大舞台1 臺（含IC板1 片）
    等電子遊戲機，供不特定人把玩以此經營電子遊戲場業。嗣
    經警於94年2 月4 日下午5 時許，在上址查獲並扣得上開機
    台（含IC板）以及自機台內查獲所得新臺幣（下同）27690
    元，始知上情。
二、案經臺北縣政府警察局汐止分局報請臺灣士林地方法院檢察
    署檢察官偵查後聲請簡易判決處刑。
    理  由
一、訊據上訴人即被告雖矢口否認有何違反電子遊戲場業管理條
    例犯行，辯稱：伊係以販賣電子自動販賣機為業，查獲之電
    子遊戲機係要做機台買賣，查獲地點僅為倉庫，並未對外營
    業，且所擺放之機台均未插電云云，然查：
  (一)臺北縣政府警察局汐止分局警員於94年2 月4 日下午5 時50
    分持本院核發之搜索票，至臺北縣汐止市○○路178 巷2 號
    執行搜索，在上址查扣電子遊戲機「小瑪利」2 臺（含IC板
    2 片）、「水果盤」3 臺（含IC板3 片）、「超級大舞台」
    1 臺（含IC板1 片）等機具，及自機具內查獲現金27690 元
    等情，業據證人即查獲員警黃健智於偵查中及本院審理時證
    述明確（見4657號偵查卷第76至77頁、95年9 月27日審判筆
    錄），並有本院94年度聲搜字第216 號搜索票、臺北縣政府
    警察局汐止分局搜索扣押筆錄、扣押物品目錄表、現場平面
    圖、現場照片40張可證。
  (二)警員至上址執行搜索時，因無人應門，乃使用千斤頂打開鐵
    門入內實施搜索，當時扣案之電子遊戲機具，均已連接電線
    ，其中有3 台之電源已開啟，螢幕在跑並發出聲音等情，業
    據證人黃健智於審理時證述屬實（見95年9 月27日審判筆錄
    ），核與目擊證人張倫嘉於警詢時陳述情節相符（見4657號
    偵查卷第7 頁），復有現場照片在卷可資佐證。是上訴人辯
    稱：電子遊戲機具均未插電云云，顯非實在。
  (三)上訴人承租上址房屋及在屋內擺設六台電子遊戲機具等情，
    業據其供明在卷，核與證人白慶義即房東、張倫嘉、蔡文玲
    於警詢時及偵查中證述情節吻合。而上訴人於租屋內擺設電
    子遊戲機具六台後，經常帶人進出上開租屋處，已據證人張
    倫嘉、蔡文玲於偵查中證述綦詳（見4657號偵查卷第83至84
    頁），且查獲現場除擺放電子遊戲機外，各機台前並陳列椅
    子，機台上可見飲料罐、煙灰缸等物品，地板上則有煙蒂、
    檳榔渣等情，足見上訴人確有與人共同經營電子遊戲場業，
    供不特定人把玩之事實，是上訴人辯稱：伊未經營電子遊戲
    場業云云，委無可採。
  (四)綜上所述，上訴人所辯，應屬卸責飾詞，不足採信。本件事
    證明確，上訴人犯行堪以認定。
三、按經營電子遊戲場業，應依公司法或商業登記法辦理公司或
    商業登記；未依本條例規定辦理營利事業登記者，不得經營
    電子遊戲場業，電子遊戲場業管理條例第10條第1 項前段、
    第15條規定甚明。核上訴人所為，係違反電子遊戲場業管理
    條例第15條規定，應依同法第22條論處。被告於行為後，刑
    法於94年2 月2 日修正公布，並於95年7 月1 日施行，修正
    後之刑法第28條共同正犯之規定，將共同「實施」犯罪修正
    為共同「實行」犯罪，僅有用語之區別，無關刑罰之變動，
    無比較適用之必要。本件上訴人甲○○與不詳年籍姓名之成
    年人間，就經營上開電子遊戲場業，有犯意聯絡及行為分擔
    ，皆為共同正犯。又上訴人前因賭博案件，經臺灣板橋地方
    法院以89年度簡字第32 7號判決處有期徒刑6 月，罰金8000
    元確定，並於89年7 月13日執行完畢，有臺灣高等法院被告
    前案紀錄表在卷可憑，其於有期徒刑執行完畢5 年內，再犯
    有期徒刑以上之本罪，不論依修正前刑法第47條，或修正後
    刑法第47條第1 項之規定，均構成累犯，對上訴人而言並無
    有利或不利之情形，自不生新舊法比較之問題，應逕依修正
    前刑法第47條之規定，論以累犯，並加重其刑。原審認上訴
    人罪證明確，適用電子遊戲場業管理條例第22條，刑法第11
    條前段、第28條、第41條第1 項、第47條、第38條第1項 第
    2 款、第3 款，罰金罰鍰提高標準條例第2 條之規定，並審
    酌一切情狀，量處有期徒刑4 月，如易科罰金以參佰元折算
    壹日，固非無見，然原審判決未及就刑法修正之新舊法比較
    適用，尚有未洽，上訴人之上訴雖無理由，惟原判決既有未
    洽之處，自應由本院將原判決撤銷改判。爰審酌上訴人之犯
    罪動機、違法經營電子遊戲場業之期間及規模，及犯罪後猶
    飾詞否認等一切情狀，量處有期徒刑4 月。又上訴人於犯罪
    時之刑法第41條第1 項前段規定：「犯最重本刑為5 年以下
    有期徒刑以下之刑之罪，而受6 個月以下有期徒刑或拘役之
    宣告，因身體、教育、職業、家庭之關係或其他正當事由，
    執行顯有困難者，得以1 元以上3 元以下折算一日，易科罰
    金。」而被告行為時之易科罰金折算標準，修正前罰金罰鍰
    提高標準條例第2 條前段（現已刪除）規定，就其原定數額
    提高為100 倍折算1 日，則本件被告行為時之易科罰金折算
    標準，應以銀元300 元折算1 日，經折算為新臺幣後，應以
    新臺幣900 元折算為1 日。惟95年7 月1 日修正公布施行之
    刑法第41條第1 項前段則規定：「犯最重本刑為五年以下有
    期徒刑以下之刑之罪，而受六個月以下有期徒刑或拘役之宣
    告者，得以新臺幣一千元、二千元或三千元折算一日，易科
    罰金。」比較修正前後之易科罰金折算標準，以95年7 月1
    日修正公布施行前之規定，較有利於上訴人，則應依刑法第
    2 條第1 項前段，適用修正前刑法第41條第1 項前段規定，
    定其折算標準。
三、扣案之「小瑪利」2 臺（含IC板共2 片）、「水果盤」3 臺
    （含IC板共3 片）及「超級大舞台」1 臺（含IC板共1 片）
    ，均係上訴人所有供犯罪所用之物；電子遊戲機機臺內之27
    690 元，係上訴人所有供犯罪所用或犯罪所得之物，應各依
    刑法第38條第1 項第2 款、第3 款宣告沒收。
四、上訴人經合法傳喚無正當理由不到庭，本院不待其陳述，逕
    行判決。
據上論斷，應依刑事訴訟法第455 條之1 第1 項、第3 項、第36
4 條、第369 條第1 項前段、第371 條、第299 條第1 項前段，
電子遊戲場業管理條例第22條，刑法第2 條第1 項前段、第11條
前段、第28條，修正前刑法第47條、第41條第1 項、第38條第1
項第2 款、第3 款，修正前罰金罰鍰提高標準條例第2 條，判決
如主文。
本案經檢察官張世和到庭執行職務。
中    華    民    國    95    年    10    月    11    日
                  刑事第四庭審判長法  官  謝靜恆
                                  法  官  許碧惠
                                  法  官  周明鴻
以上正本證明與原本無異。
本判決不得上訴。
                                  書記官  丁梅芬
中    華    民    國    95    年    10    月    16    日
論罪法條：
電子遊戲場業管理條例第22條
違反第15條規定者，處行為人1 年以下有期徒刑、拘役或科或併
科新台幣50萬元以上250 萬元以下罰金。


司法院資訊處製作；財團法人民間司法改革基金會備份。
